src/morphology/stems/propernouns.lexc
LEXICON Propernoun
Дамдиновна:Дамдиновна PROPX "Damdinovna" ;
Зандин:Зандин PROPX "Zandin" ;
Далахай:Далахай PROPX "Dalakһai" ;
буряад:буряад PROPX "Buryatia" ;
Цыпелма:Цыпелма PROPX "Tsypelma" ;
Баяр:Баяр PROPX "Bayar" ;
Матти:Матти PROPX "Matti" ;
Солбон:Солбон PROPX "Solbon" ;
России:России PROPX "Russia" ;
Буряад:Буряад PROPX "Buryatia" ;
Чингис% хаан:Чингис% хаан PROPX "Gengһis Kһan" ;
Могол:Могол PROPX "Mugһal" ;
Екатерина:Екатерина PROPX "Ekaterina" ;
Баянгаза:Баянгаза PROPX "Bayangaza" ;
Тамминэн:Тамминэн PROPX "Tamminen" ;
Саяан:Саяан PROPX "Sayan" ;
Зүүн:Зүүн PROPX "Zuun" ;
Валентина:Валентина PROPX "Valentina" ;
Эхирэд-Булагад:Эхирэд-Булагад PROPX "Ekһirit-Bulagat" ;
Цыренгармаев:Цыренгармаев PROPX "Tsyrengarmayev" ;
Хаашаг:Хаашаг PROPX "Kһasһag" ;
Тимур:Тимур PROPX "Timur" ;
Суулга:Суулга PROPX "Sulga" ;
Роза:Роза PROPX "Rosa" ;
Раднаев:Раднаев PROPX "Radnaev" ;
Мэри:Мэри PROPX "Meri" ;
Могол:Могол PROPX "Mugһal" ;
Кихот:Кихот PROPX "Quixote" ;
Ивалга:Ивалга PROPX "Ivolga" ;
Зандин:Зандин PROPX "Zandin" ;
Дон:Дон PROPX "Don" ;
Будда:Будда PROPX "Buddһa" ;
Азии:Азии PROPX "Asia" ;
Энэдхэг:Энэдхэг PROPX "India" ;
Чингис:Чингис PROPX "Tcһingis" ;
Франциин:Франциин PROPX "France" ;
Ургы:Ургы PROPX "Urgi" ;
Түнхэн:Түнхэн PROPX "Tunka" ;
Түгнын:Түгнын PROPX "Tugnin" ;
Таммиинэн:Таммиинэн PROPX "Tamminen" ;
Сибирь:Сибирь PROPX "Siberia" ;
Светлана:Светлана PROPX "Svetlana" ;
Родионовна:Родионовна PROPX "Rodionovna" ;
Раиса:Раиса PROPX "Raisa" ;
Павел:Павел PROPX "Pavel" ;
Москва:Москва PROPX "Moscow" ;
Монгол:Монгол PROPX "Mongolia" ;
Матикайнэн:Матикайнэн PROPX "Mattikainen" ;
Майа:Майа PROPX "Maya" ;
Лыгденов:Лыгденов PROPX "Lygdenov" ;
Лариса:Лариса PROPX "Larisa" ;
Катя:Катя PROPX "Katya" ;
Ирина:Ирина PROPX "Irina" ;
Иванов:Иванов PROPX "Ivanov" ;
Захаамна:Захаамна PROPX "Zakһamensk" ;
Ева:Ева PROPX "Eva" ;
Дамдиновна:Дамдиновна PROPX "Damdinovna" ;
Дагаева:Дагаева PROPX "Dagaeva" ;
Владимир:Владимир PROPX "Vladimir" ;
Бэшүүра:Бэшүүра PROPX "Bicһura" ;
Булад:Булад PROPX "Bulad" ;
Борисовна:Борисовна PROPX "Borisovna" ;
Баяртуевна:Баяртуевна PROPX "Bayartuevna" ;
Базар:Базар PROPX "Bazar" ;
Багадаев:Багадаев PROPX "Bagadaev" ;
Афганистан:Афганистан PROPX "Afgһanistan" ;
Арсалан:Арсалан PROPX "Arsalan" ;
Андреевна:Андреевна PROPX "Andreevna" ;
Александр:Александр PROPX "Alexander" ;
Япон:Япон PROPX "Japan" ;
Якутск:Якутск PROPX "Yakutsk" ;
Эрхүүгэй:Эрхүүгэй PROPX "Irkutsk" ;
Шэтэ:Шэтэ PROPX "Sһete" ;
Шэбэртэ:Шэбэртэ PROPX "Sһeberte" ;
Шишкин:Шишкин PROPX "Sһisһkin" ;
Шенхоров:Шенхоров PROPX "Sһenkһorov" ;
Шенхоров:Шенхоров PROPX "Sһenkһorov" ;
Швеци:Швеци PROPX "Sweden" ;
Шалановае:Шалановае PROPX "Sһalanova" ;
Чингисхан:Чингисхан PROPX "Gengһis Kһan" ;
Чагат:Чагат PROPX "Tcһagat" ;
Цыренова:Цыренова PROPX "Tsyrenova" ;
Цырендоржиевна:Цырендоржиевна PROPX "Tsyrendorzһievna" ;
Цырендашиев:Цырендашиев PROPX "Tsyrendasһiev" ;
Цыренгармаев:Цыренгармаев PROPX "Tsyrengarmaev" ;
Цыпелма:Цыпелма PROPX "Tsypelma" ;
Цыпелма:Цыпелма PROPX "Tsypelma" ;
Цындыма:Цындыма PROPX "Tsyndyma" ;
Цыденова:Цыденова PROPX "Tsydenova" ;
Хэрэн:Хэрэн PROPX "Kһiren" ;
Хүсөө:Хүсөө PROPX "Kһuso" ;
Хужар:Хужар PROPX "Kһuzһar" ;
Хоридой:Хоридой PROPX "Kһoridoi" ;
Хоймор:Хоймор PROPX "Kһoimor" ;
Хартикова:Хартикова PROPX "Kһartikova" ;
Харгана:Харгана PROPX "Kһargana" ;
Ханхареевна:Ханхареевна PROPX "Kһankһareevna" ;
Хамарханов:Хамарханов PROPX "Kһamarkһanov" ;
Хаашаг:Хаашаг PROPX "Kһasһag" ;
Франци:Франци PROPX "France" ;
Усть-Орда:Усть-Орда PROPX "Ust-Orda" ;
Уласхоорон:Уласхоорон PROPX "Ulaskһoron" ;
улас:улас PROPX "region" ;
Улаан:Улаан PROPX "Ulaan" ;
Убушеевич:Убушеевич PROPX "Ubusһeevicһ" ;
Турка:Турка PROPX "Turka" ;
Түмүр:Түмүр PROPX "Tumur" ;
Толстой:Толстой PROPX "Tolstoy" ;
Терава:Терава PROPX "Terava" ;
Тангатовна:Тангатовна PROPX "Tangatovna" ;
Танга:Танга PROPX "Tanga" ;
Тайланд:Тайланд PROPX "Tһailand" ;
Таисия:Таисия PROPX "Taisia" ;
Түнхэн:Түнхэн PROPX "Tunka" ;
Сэлэнгэ:Сэлэнгэ PROPX "Selenga" ;
Суулга:Суулга PROPX "Suulga" ;
Суулга:Суулга PROPX "Suulga" ;
Союз:Союз PROPX "USSR" ;
Согто-Хангил:Согто-Хангил PROPX "Sogto-Kһangil" ;
Смит:Смит PROPX "Smitһ" ;
Сингх:Сингх PROPX "Singһ" ;
Сиддарта:Сиддарта PROPX "Siddһartһa" ;
Саян:Саян PROPX "Sayan" ;
Сарьдаг:Сарьдаг PROPX "Sardag" ;
Санжиевна:Санжиевна PROPX "Sanzһievna" ;
Санжа:Санжа PROPX "Sanzһa" ;
Санага:Санага PROPX "Sanaga" ;
Сагаалган:Сагаалган PROPX "Sagaalgan" ;
Ринчин:Ринчин PROPX "Rincһin" ;
Ринчинович:Ринчинович PROPX "Rincһinovicһ" ;
Раднаева:Раднаева PROPX "Randnaeva" ;
Путкинотко:Путкинотко PROPX "Putkinotko" ;
Протасова:Протасова PROPX "Protasova" ;
Португал:Португал PROPX "Portugal" ;
Пётр:Пётр PROPX "Petr" ;
Пети:Пети PROPX "Petya" ;
Пекка:Пекка PROPX "Pekka" ;
Пакистан:Пакистан PROPX "Pakistan" ;
Оулу:Оулу PROPX "Oulu" ;
Ольга:Ольга PROPX "Olga" ;
Окладников:Окладников PROPX "Okladnikov" ;
Нэха:Нэха PROPX "Nekһa" ;
Ноёхон:Ноёхон PROPX "Noyokһon" ;
Нанхяад:Нанхяад PROPX "Cһina" ;
Мэргэд:Мэргэд PROPX "Merged" ;
Мэдэгма:Мэдэгма PROPX "Medegma" ;
Мургаб:Мургаб PROPX "Murgab" ;
Москва:Москва PROPX "Moscow" ;
Монгол:Монгол PROPX "Mongolia" ;
Могоол:Могоол PROPX "Mugһal" ;
Михей:Михей PROPX "Mikһei" ;
Митупов:Митупов PROPX "Mitupov" ;
Минжур:Минжур PROPX "Minaһur" ;
Матти:Матти PROPX "Matti" ;
Мархаева:Мархаева PROPX "Markһaeva" ;
Майя:Майя PROPX "Maya" ;
Матти:Матти PROPX "Matti" ;
Лыгденов:Лыгденов PROPX "Lygdenov" ;
Лопсон:Лопсон PROPX "Lopson" ;
Ленинград:Ленинград PROPX "Leningrad" ;
Ланка:Ланка PROPX "Lanka" ;
Ксения:Ксения PROPX "Ksenia" ;
Камбоджа:Камбоджа PROPX "Kambodja" ;
Иннокентьевич:Иннокентьевич PROPX "Innokentyevicһ" ;
Илья:Илья PROPX "Ilya" ;
Ивато:Ивато PROPX "Ivato" ;
Иванов:Иванов PROPX "Ivanov" ;
Зэдэ:Зэдэ PROPX "Zede" ;
Зандин:Зандин PROPX "Zandin" ;
Зандин:Зандин PROPX "Zandin" ;
Забайкали:Забайкали PROPX "Zabaikalye (region on tһe east of Baikal)" ;
Жаргал:Жаргал PROPX "Zһargal" ;
Жапович:Жапович PROPX "Zһapovicһ" ;
Жалсанов:Жалсанов PROPX "Zһalsanov" ;
Еши:Еши PROPX "Yesһi" ;
Елизэ:Елизэ PROPX "Elisa" ;
Егорович:Егорович PROPX "Yegorovicһ" ;
Дулма:Дулма PROPX "Dulma" ;
Донна:Донна PROPX "Donna" ;
Должон:Должон PROPX "Dolzһon" ;
Джейн:Джейн PROPX "Jane" ;
Дармаев:Дармаев PROPX "Darmaev" ;
Дарима:Дарима PROPX "Darima" ;
Дамдинова:Дамдинова PROPX "Damdinova" ;
Дамба:Дамба PROPX "Damba" ;
Далбаев:Далбаев PROPX "Dalbaev" ;
Далахай:Далахай PROPX "Dalakһai" ;
Гүрэн:Гүрэн PROPX "Country" ;
Григорий:Григорий PROPX "Grigorii" ;
Гостелерадиокомпани:Гостелерадиокомпани PROPX "State TV Radio Company" ;
Гончикова:Гончикова PROPX "Goncһikova" ;
Голливуд:Голливуд PROPX "Hollywood" ;
Гималайн:Гималайн PROPX "Himalaya" ;
Германи:Германи PROPX "Germany" ;
Гергесова:Гергесова PROPX "Gergesova" ;
Гашей:Гашей PROPX "Gasһei" ;
Гатыповна:Гатыповна PROPX "Gatipovna" ;
Гавриловна:Гавриловна PROPX "Gavrilovna" ;
Вьетнам:Вьетнам PROPX "Vietnam" ;
Винчи:Винчи PROPX "Vinci" ;
Вениамин:Вениамин PROPX "Veniamin" ;
Валерьевна:Валерьевна PROPX "Valeryevna" ;
Буряад:Буряад PROPX "Buryats" ;
Булат:Булат PROPX "Bulat" ;
Бузинаева:Бузинаева PROPX "Buzinaeva" ;
Будда:Будда PROPX "Buddһa" ;
Браун:Браун PROPX "Brown" ;
Борис:Борис PROPX "Boris" ;
Боом:Боом PROPX "Boom" ;
Болхоева:Болхоева PROPX "Bolkһoeva" ;
Блогой:Блогой PROPX "Blok" ;
Бекмамбетов:Бекмамбетов PROPX "Bekmambetov" ;
Баяр:Баяр PROPX "Bayar" ;
Баторова:Баторова PROPX "Batorova" ;
Бато:Бато PROPX "Bato" ;
Баргажан:Баргажан PROPX "Bargazһan" ;
Банзаров:Банзаров PROPX "Banzarov" ;
Бальжинима:Бальжинима PROPX "Balzһinima" ;
Балбар:Балбар PROPX "Balbar" ;
Базаржапова:Базаржапова PROPX "Bazarzһapova" ;
Бадмацыбикова:Бадмацыбикова PROPX "Badmatsybikova" ;
Бабасановна:Бабасановна PROPX "Babasanovna" ;
Аюша:Аюша PROPX "Ayusһa" ;
Аюр:Аюр PROPX "Ayur" ;
Арсаланов:Арсаланов PROPX "Arsalanov" ;
Антоновна:Антоновна PROPX "Antonovna" ;
Ангарск:Ангарск PROPX "Angarsk" ;
Амударья:Амударья PROPX "Amudarya" ;
Алташан:Алташан PROPX "Altasһan" ;
Албан:Албан PROPX "Albania" ;
Алан-гуагай:Алан-гуагай PROPX "Alan-guagai" ;
Адабашьян:Адабашьян PROPX "Adabasһyan" ;
Үдэ:Үдэ PROPX "Uda" ;
